臺灣臺中地方法院民事判決
111年度中簡字第1749號
原      告  陳茂松  
被      告  陳令斌  
上列當事人間請求損害賠償事件，本院於民國111年11月16日言
詞辯論終結，判決如下：
    主      文
原告之訴及其假執行之聲請均駁回。
訴訟費用由原告負擔。
    事實及理由
一、原告主張：
　㈠被告於民國107年7月20日以結婚為由向原告借款新臺幣（下
    同）20萬元，已逾2個月仍未償還並脫產，且在莫錫麟群组
    罵原告「地下錢莊、小人、利息法官會給你、吸血鬼會荷報
    應」、「有神精病」等語，傳送至莫錫麟群組中存檔、有貶
    損原告之名譽，致原告身心靈受有重大痛苦，迄仍利用自製
    變造之偽証據來加害原告，向鈞院提起訴訟請求賠償，並有
    3件民事案件。為此，爰依民法184條第1項、第195條第1項
    規定，提起本件訴訟。
　㈡而本件起訴内容與鈞院111年度訴字第968號判決（下稱另案
    ）内容並不相同，原告不記得LINE的内容時間，因係被告所
    製作而非原告。被告對原告起訴案件高達4、50件，均經不
    起訴處分，所提出之證據應該不一樣。被告且在原告追討之
    過程中恐嚇原告，倘再追討就拿槍殺原告，槍殺案已經訴外
    人李奕成造假替兩造和解，其實都沒有，此均有證據。原告
    錢借給被告，被告竟於鈞院107年度中簡字第1366號案件請
    求原告賠償185萬元，嗣於108年製造假證據，誣告原告涉犯
    妨害風化罪，請求原告賠償90萬元，但經檢察官簽結，其後
    被告又拿假證據18件對原告提告，要原告賠償100萬元。被
    告使用偽證加害原告請求賠償，尚有臺中地方檢察署107年
    度他字第1722、12911號，108年度他字第6165、22030號、
    偵字第12911、31986號等件。
　㈢並聲明：⒈被告應給付原告20萬元，及自起訴狀繕本送達翌日
    起至清償日止，按週年利率百分之5計算之利息；⒉願供擔保
    ，請准宣告假執行。
二、被告則以：原告於另案已經就本件提起民事訴訟，嗣經鈞院
    民事判決全部駁回在案，原告現又起訴，已違反民事訴訟法
    第401條第1項所定一事不再理原則，應駁回原告之訴。又因
    侵權行為所生之損害賠償請求權，自請求權人知有損害及賠
    償義務人時起，2年內不行使而時效消滅，原告並未明確主
    張發生侵害行為之時間及地點，亦有違民法第197條第1項規
    定，原告應提出原版手機勘驗，並說明經過。而原告於另案
    主張被告於106年7月20日為侵權行為，現又改稱係107年7月
    20日，原告所述不實，原告係地下錢莊，被告已經給付原告
    利息6萬多元，原告且因毀謗罪遭罰錢。本件時間自106年迄
    今已6年，這是剪接，找一些來製造案件起訴，與另案判決
    的内容一樣，原告主張為無理由等語，資為抗辯，並聲明：
    原告之訴駁回。
三、得心證之理由：　　
  ㈠按訴訟標的之法律關係，於確定之終局判決中經裁判者，就
    該法律關係即有既判力，當事人應受既判力所及之為訴訟標
    的之法律關係之拘束，不得就同一事件更行起訴，當事人就
    已受確定判決之同一事件重新起訴，即屬起訴不合法，此觀
    民事訴訟法第249條第1項第7款規定自明。所謂同一事件，
    必同一當事人，就同一訴訟標的而為訴之同一聲明，若此之
    者有一不同，自不得謂為同一事件(最高法院90年度台抗字
    第221號裁定意旨參照)。查本件原告前以「被告在通訊軟體
    群組辱罵其有精神病」（本院111年度訴字第968號卷第269
    頁），爰依民法第184條第1項、第195條第1項規定，請求負
    損害賠償責任，案經本院111年度訴字第968號原告對被告請
    求損害賠償事件民事判決駁回原告之訴確定（下稱前案），
    有該判決在卷可參，並經本院調閱該卷宗審查無訛。本件被
    告抗辯原告依民法侵權行為法律關係請求被告賠償，就其主
    張在莫錫麟群组罵原告「有神精病」部分（本院卷第17頁）
    ，已為原告前案訴訟標的及其原因事實所包括，且為同一當
    事人，自屬同一事件，故此部分原告起訴即非合法。
　㈡按因侵權行為所生之損害賠償請求權，自請求權人知有損害
    及賠償義務人時起，2年間不行使而消滅；消滅時效，自請
    求權可行使時起算，民法第197條第1項前段、第128條前段
    分別定有明文。又以日、月或年定期間者，其始日不算入，
　　民法第120條第2項亦有明文：
　⒈查原告主張被告在莫錫麟群組罵原告「地下錢莊、小人、利
    息法官會給你、吸血鬼會荷報應」，有侵害其人格權之侵權
    行為等，並提出群組通訊文字資料為佐（本院卷第19-29頁
    ），而被告則為2年侵權行為時效抗辯；審之原告於本院陳
    稱「LINE的資料是在107年發生，被告於2月提告，是被告那
    時候發出來，全部都是107年2月發出的」之情（本院卷第92
    頁），可知原告於107年2月間當已知悉被告於群組中有為上
    開文字訊息內容之侵權行為及賠償義務人為被告；惟原告遲
    至111年1月24日始提起本件侵權行為訴訟，有其所提民事起
    訴狀上蓋用之本院收文戳章可參（本院卷15頁），揆諸上開
    說明，原告就上開通訊文字內容所為本件損害賠償請求權，
    已逾2年侵權行為時效，是被告就此主張時效抗辯之情，係
    屬有據。
　⒉復按時效完成後，債務人得拒絕給付，民法第144條第1項定
    有明文。查原告就其主張上開在莫錫麟群組罵「地下錢莊、
    小人、利息法官會給你、吸血鬼會荷報應」之侵權行為請求
    被告賠償損害，已罹於2年之消滅時效；依上開說明，因被
    告抗辯原告本件侵權行為請求權2年不行使而時效消滅，被
    告自得拒絕給付。
　㈢綜此，原告依據侵權行為之法律關係規定，請求被告給付20
    萬元及法定遲延利息，自無理由，應予駁回；其假執行之聲
    請，失所附麗，應併予駁回。
四、本件事證已臻明確，兩造其餘攻擊防禦方法及證據，核與判
    決之結果不生影響，爰不一一論列，併此敘明。
五、據上論結，本件原告之訴為一部不合法，一部無理由，依民
    事訴訟法第78條，判決如主文。
中　　華　　民　　國　　111 　年　　11　　月　　30　　日
                  臺灣臺中地方法院臺中簡易庭
                              法  官  楊嵎琇
以上正本係照原本作成。
如不服本判決，應於送達後20日內，向本院提出上訴狀並表明上
訴理由，如於本判決宣示後送達前提起上訴者，應於判決送達後
20日內補提上訴理由書（須附繕本），如委任律師提起上訴者，
應一併繳納上訴審裁判費。
中　　華　　民　　國　　111 　年　　11　　月　　30　　日
                              書記官  許千士